【裁判字號】    97,交聲,50
【裁判日期】    970331
【裁判案由】    交管條例聲異
【裁判全文】
臺灣板橋地方法院交通事件裁定          97年度交聲字第50號
原處分機關  交通部公路總局臺北區監理所蘆洲監理站
異  議  人
即受處分人  甲○○
上列受處分人因違反道路交通管理處罰條例案件，對於交通部公
路總局臺北區監理所蘆洲監理站民國九十六年十二月二十四日北
監蘆字第裁４６－Ｃ00000000號所為之裁決處分（原舉
發案號：臺北縣政府警察局九十六年十二月一日北縣警交字第Ｃ
00000000號），聲明異議，本院裁定如下：
    主  文
異議駁回。
    理  由
一、原處分意旨略以：異議人即受處分人甲○○於民國九十六年
    十二月一日凌晨一時五十七分許，於飲酒之後騎乘車號ＢＶ
    Ｃ－９３０號重型機車在臺北縣三重市○○路、中興北街口
    ，經臺北縣政府警察局三重分局二重派出所員警以異議人有
    「汽車駕駛人酒精濃度超過規定標準達○點三一毫克」之違
    規而掣單舉發，並經原處分機關依道路交通管理處罰條例第
    三十五條第一項第一款規定，裁處罰鍰新臺幣（下同）一萬
    五千元，並當場移置保管該車輛，依同條例第二十四條之規
    定施以道安講習，並依同條例第六十七條第六項之規定禁止
    考領駕駛執照一年，。
二、異議意旨略以：當日未行車，二重派出所警員硬是將我帶回
    二重派出所開紅單，硬是酒測並將機車扣留云云。
三、按汽車駕駛人，駕駛汽車經測試檢定有酒精濃度超過規定標
    準者，處一萬五千元以上六萬元以下罰鍰，並當場移置保管
    其車輛及吊扣其駕駛執照一年，道路交通管理處罰條例第三
    十五條第一項第一款定有明文。次按汽車駕駛人駕駛汽車經
    測試檢定酒精濃度超過規定標準者，依違反道路交通管理事
    件統一裁罰基準表之規定，根據行為人：（一）所駕駛汽車
    之種類（機器腳踏車、小型車、大型車）；（二）經測試檢
    定出之酒精濃度；及（三）有無在應到案日期前到案等三項
    因素，決定對行為人所處罰鍰之數額；如行為人係駕駛機器
    腳踏車，經測試檢定其吐氣所含酒精濃度超過每公升○點二
    五亳克以上未滿○點四毫克或血液中酒精濃度超過百分之○
    點○五以上未滿○點○八者，而在應到案日期前到案聽候裁
    決或繳納罰鍰者，應對該行為人處以一萬五千元之罰鍰，並
    當場移置保管其車輛及吊扣其駕駛執照一年。又按道路交通
    安全規則第一百一十四條第二款規定：汽車駕駛人飲用酒類
    或其他類似物後其吐氣所含酒精濃度超過每公升○點二五毫
    克或血液中酒精濃度超過百分之○點○五以上，不得駕車。
    末按道路交通管理處罰條例第六十七條第六項規定：「汽車
    駕駛人違反本條例規定，應受吊扣駕駛執照處分，於汽車駕
    駛人係無駕駛執照駕車者，在所規定最長吊扣期間內，不得
    考領駕駛執照。」
四、異議人固辯稱當日酒後並未騎乘機車，惟本件證人即當時現
    場舉發之值勤員警彭俊添於本院調查時到庭具結證稱：當時
    伊是執行巡邏勤務，於臺北縣三重市○○路與中興北街口，
    異議人騎機車停在便利商店前面，正下車去買東西，當時機
    車還在發動中，伊是看異議人騎機車到達便利商店的行駛情
    形，因為當時伊認為異議人形跡可疑，便上前盤查，就聞到
    異議人身上有酒味，就依規定實施酒測，酒測結果如卷附酒
    測值，因為異議人騎機車的時候，感覺上不是很穩，所以伊
    才會覺得異議人形跡可疑，伊認為異議人可能服用藥物或是
    酒精，伊在盤查異議人時，異議人沒有做什麼太大的反應，
    也沒有說他只是牽車，伊是在舉發現場實施酒測的，伊當時
    有查證異議人的身分，發現他是治安顧慮人口，所以才將異
    議人帶回二重派出所等情。又本件異議人對於當時經測試結
    果，其呼氣酒精濃度為每公升○點三一毫克，此為異議人所
    不否認，且有酒測值列印單影本一份在卷可稽，異議人違反
    道路交通管理處罰條例第三十五條第一項第一款、道路交通
    安全規則第一百一十四條第二款之事實，堪為認定。是以原
    處分機關據以援引前揭規定所為裁處，並無不當。從而，原
    處分機關依據道路交通管理處罰條例第三十五條第一項第一
    款、第六十七條第六款之規定，裁處異議人罰鍰新臺幣一萬
    五千元，並禁止考領駕駛執照一年，其處分無何違誤，量罰
    亦屬妥適，應予維持，本件異議為無理由，應予駁回。
五、依道路交通管理處罰條例第87條第2項，道路交通案件處理
    辦法第19條，裁定如主文。
中    華    民    國    97    年    3     月    31    日
                   交通法庭   法  官  王偉光
以上正本證明與原本無異
如不服本裁定應於送達後5日內向本院提出抗告狀
                              書記官  陳怡君
中    華    民    國    97    年    3     月    31    日


司法院資訊處製作；財團法人民間司法改革基金會備份。
